# 视频改造项目的库存商品

提问人：xd860205 时间：2017-04-19 22:08:25
各位大神。遇到一客户，主要做智能城市的视频改造项目。项目一般在外地，工期一般2-3个月，到甲方签订竣工验收报告，一般5-6 月。由于该改造主要是设备等的购置，货物直接由供应商发往项目所在地。由于不属于工程项目，这些设备不能在工程施工归集。
那么是放到库存商品还是发出商品好呢？等竣工验收完毕，再确定收入，结转成本吗？

回答人：chenyiwei
首先要确定所适用的会计模式是销售商品还是建造合同。从你说的情况看作为销售商品模式（需安装和检验的商品销售）的可能性较大。对于已经运抵项目现场的商品，可以作为发出商品核算，到完工通过验收（一般是初验）时一次性确认收入、结转成本。